# Benjamín Jorquera Jorquera

Ingeniero de Ejecución en Computación e Informática

benja.jorquera.j@gmail.com | +569 93362209| linkedIn/benjaminjorquera | github/benjajorquera | Ñuñoa, RM, Chile

### RESUMEN

Ingeniero de Ejecución en Computación e Informática, titulado en la Universidad de Santiago de Chile, con estudios previos en la Universidad Técnica Federico Santa María. Con tres años de experiencia en desarrollo y software, incluyendo un año como Desarrollador de Software Junior en una empresa de E-commerce, y dos años como Ingeniero de Software Asociado en Principal Cuprum. Apasionado con la ciencia de datos y la algoritmia, y considerado un profesional proactivo, adaptable y orientado a resolver problemas. Cuento con experiencia en trabajo en equipo, comunicación efectiva y gestión de proyectos en entornos ágiles. Destacan mis capacidades para colaborar con equipos multidisciplinarios y manejar situaciones de alta presión. Activo en comunidades como Github, StackOverflow, y LeetCode, lo que permite seguir aprendiendo y mejorando continuamente.

## EDUCACIÓN

#### Ingeniería de Ejecución en Computación e Informática

Estación Central, Chile | 2021 - 2024

Universidad de Santiago de Chile

Resumen plan de estudios: R, RStudio, PostgreSQL, MongoDB, Robo3T, Java Spring, Postman, Github Tesis: Creación de una librería en R que optimiza la búsqueda y selección de respuestas de autorregulación cerebral humana mediante técnicas de optimización metaheurística y aprendizaje supervisado.

#### Ingeniería Civil Informática

San Joaquín, Chile | 2014 - 2019

Universidad Técnica Federico Santa María

**Resumen plan de estudios:** C/C++, Python, Jupyter Notebooks, Java, Schemme, Assembly, Oracle, MySQL, R, Github, Ubuntu

**Enseñanza Media** Ñuñoa, Chile | 2013

Colegio Akros. Electivos matemáticas y física

## EXPERIENCIA LABORAL

#### PRINCIPAL CUPRUM AFP | ENGINEER

Las Condes, Chile | 2022 - Actualidad

• En Cuprum AFP, desempeño el rol de **Ingeniero** en el área de servicios de experiencia digital. Inicialmente, formé parte del nuevo equipo de Customer Support, desarrollando productos digitales para el sitio web privado usando **JavaScript** y **C**# con frameworks como **Vue** y .**NET**, bajo metodologías ágiles y control de versiones. Tras una reestructuración, me uní al equipo de asesoría, donde continúo trabajando con tecnologías como **AWS**, **GitHub** y **TypeScript**, ampliando constantemente mi conocimiento y habilidades.

#### **CENTRY** | DESARROLLADOR DE SOFTWARE JUNIOR

Vitacura, Chile | 2017 - 2018

• En Centry, comencé como practicante desarrollando un importador de productos para Mercado Libre. Luego, como Desarrollador de Software Junior, trabajé en desarrollo Full Stack y documentación. Colaboré en la creación de un visualizador de errores de sincronización utilizando tecnologías como Python, Ruby on Rails, y Mongo DB, e integré servicios como BSale.

## **PROYECTOS**

FORMATIVOS PYTHON, C/C++, JAVA, JAVA SPRING, MYSQL, ORACLE, ARMX36/64, POSTGRESQL, R, WINDOWS/UBUNTU. RASPBERRY PI/ARDUINO

**PERSONALES Y OTROS** ☑ MERN/PERN STACK, JEKYLL, KAGGLE, DJANGO, REACT/REDUX, HACKER RANK, LARAVEL, PHP, VUE.JS

## HABILIDADES

Lenguajes y desarrollo: C/C++, C#, Java, JavaScript, TypeScript, Ruby On Rails, SQL, MongoDB, React, Vue.js, Node.js, .NET,

HTML/CSS, Webpack, Jest, Vite/Vitest, Babel, AWS Ciencias de datos: R, RStudio, Python, Jupyter Notebooks

**Tecnologías:** GitHub, Robo3T, pgAdmin, Postman, Target Process, Bitbucket, Figma, Dynatrace **Experiencia adicional:** Garzón tiempo parcial en restaurant Italiano. Ventas retail en Detogni y Ripley

Idiomas: Inglés nivel intermedio/avanzado